

Personalia

 \boxtimes

richardbalke@gmail.com



Parallelweg 9 6074 BV, Melick



+31 (0) 6 40 26 01 78



LinkedIn

Rijbewijs: A, AM, B

Talen:

Nederlands, Engels

Opleidingen

Avans Hogeschool

BSc. Informatica / software engineering sept. 2024

Windesheim

Bachelor's degree Lichamelijke opvoeding 2017 - 2022

ROC van Amsterdam

MBO 4, Sport- en Bewegingscoördinator 2009 - 2014

Richard Balke

Over mij

Ik ben een enthousiaste en leergierig persoon die een carrière-switch maakt van het onderwijs naar de IT. Als autodidact heb ik aanleg voor zelfstudie en ben ik voortdurend bezig mijn kennis en vaardigheden uit te breiden. Door ervaring in het onderwijs ben ik sterk geworden in probleemoplossend denken, communicatie en organisatie. Met motivatie en doorzettingsvermogen ben ik klaar om deze nieuwe uitdaging aan te gaan.

Vaardigheden



Werkervaring

Combinatiefunctionaris

Punt Welzijn - Weert

Als combinatiefunctionaris fungeerde ik als verbindingsstuk tussen de organisatie Punt Welzijn en de basisscholen waar ik werkzaam was. Ik zorgde naast het geven van gymlessen, voor een heldere communicatie tussen beide partijen.

2022 - heden

Pedagogisch medewerker (Sport)

Stichting Popeye - Diemen

Naast de standaard pedagogische en kinderopvang gerelateerde werkzaamheden werd ik ook toegewezen als sportleraar. Hierdoor gaf ik, naast het begeleiden van mijn eigen groep, ook sportlessen aan alle groepen van de kinderopvang.

2015 - 2022

Docent turnen

GTV de Badhoeve - Badhoevedorp

Maakte en implementeerde lessen gebaseerd op de behoeftes en vaardigheden van de kinderen

2012 - 2014